臺灣臺中地方法院民事判決
110年度訴字第2525號
原      告  楊弘莆  
訴訟代理人  黃邦哲律師
被      告  林海國  
上列當事人間請求損害賠償事件，本院於民國110年11月29日言
詞辯論終結，判決如下：
    主    文
被告應給付原告新臺幣30萬元，及自民國110年10月6日起至清償
日止，按週年利率百分之5計算之利息。
原告其餘之訴駁回。
訴訟費用由原告負擔二分之一，餘由被告負擔。
本判決第一項得假執行；被告得於提供新臺幣30萬元擔保後免為
假執行。
原告其餘假執行之聲請駁回。
    事實及理由
一、原告起訴主張：原告於民國110年8月間於家中接獲本院掛號
    信，經拆封後發現為被告配偶李易靜對原告配偶陳云云提起
    民事訴訟之起訴狀及調解通知，始知被告與原告配偶陳云云
    自108年8月起，隱瞞李易靜與陳云云交往，渠等除平日會以
    通訊軟體LINE傳送曖昧訊息，晚上也會在12點以後幽會，並
    於車上多次發生性行為，假日則會前往望高寮等地約會、吃
    宵夜或其他親密行為，於108年9月13日至同年月15日相約出
    遊，並多次發生性行為；被告明知陳云云為原告之配偶，卻
    藐視法律規定及道德倫理底線，積極主動追求已婚之陳云云
    ，侵害原告配偶權，造成原告精神傷害，爰依民法第184條
    、第195條第1、3項侵權行為法律關係，請求被告應給付原
    告慰撫金新臺幣（下同）60萬元等語。並聲明：1.被告應給
    付原告60萬元，及自起訴狀繕本送達翌日起至清償日止，按
    週年利率百分之五計算之利息；2.願供擔保請准宣告假執行
    。
二、被告答辯：伊在108年7月底認識陳云云，108年8月8日伊跟
    陳云云相約出來聊天，就在車子上面發生第一次關係，第二
    次是同年8月中旬，也是在車上發生關係。第三次108年9月1
    4日在陳云云的住家發生關係。陳云云說其配偶已經過世，
    現在跟原告是同居關係，陳云云說原告也有婚姻關係，並且
    有一個女兒，陳云云是對伊有所隱滿，如果伊知道陳云云有
    婚姻關係，不可能與其發生關係。並聲明：1.駁回原告之訴
    ；2.如受不利判決，願供擔保請准免為假執行。
三、原告起訴主張被告侵害配偶權，為被告否認，已如上情，是
    本件之爭點在於被告有無故意或過失侵害原告配偶權？
四、本院之判斷：
（一）按因故意或過失，不法侵害他人之權利者，負損害賠償責
      任；不法侵害他人之身體、健康、名譽、自由、信用、隱
      私、貞操，或不法侵害其他人格法益而情節重大者，被害
      人雖非財產上之損害，亦得請求賠償相當之金額；前2項
      規定，於不法侵害他人基於父、母、子、女或配偶關係之
      身分法益而情節重大者，準用之，民法第184條第1項前段
      、第195條第1項前段、第3項定有明文。經查：
    1.關於被告有於108年8月8日跟原告配偶陳云云相約出來聊
      天，在車子上面發生第一次關係，第二次是同年8月中旬
      ，也是在車上發生關係。第三次108年9月14日在陳云云的
      住家發生關係，而侵害原告配偶權之客觀事實，業經被告
      自認如上所載，自堪認定。
    2.就被告有無故意或過失侵害原告之配偶權，被告雖辯稱原
      告之配偶騙被告說其配偶已經過世，與原告係同居關係云
      云，為原告所否認，被告自應舉證以實其說，就被告提出
      之錄音譯文，上載：「在釣蝦場喝酒的也知道要怕，跟我
      先生去我才敢，如果自己一個人，我先生不在的時候，都
      會撞門，我會怕，而且我三個小孩都在那…」等文，有譯
      文1份在卷足參（見本院卷第53頁），被告依此抗辯原告
      之配偶陳云云說其先生已死亡即「我先生不在的時候」，
      然此實另有一種解釋，就是不在家無法陪同的時候，而譯
      文之前後語意上，亦看不出切確是那一種，是被告此部分
      所提出之證據，尚不足證明，原告之配偶確實有欺騙被告
      說其配偶已經過世，與原告係同居關係乙情，又依被告所
      辯，被告確實知悉原告之配偶目前確實與原告同住，客觀
      上，存在有配偶之外觀，被告初已難謂無過失侵害原告配
      偶權之情形，對此，經本院向被告確認，被告答稱：伊沒
      有看陳云云的身份證，對方也不可能給伊看，會侵害對方
      隱私權云云（見本院卷第65頁），可知被告實完全未經確
      認，即與原告之配偶陳云云發生性關係，是就上揭等情，
      被告在知悉陳云云與原告同住，且尚有3名子女之情形下
      ，仍與陳云云發生性行為，應足認定被告確有過失侵害原
      告配偶權之事實。
    3.基上，被告上揭侵害原告配偶權之行為，應屬可認，原告
      依上開規定請求被告賠償原告即有理由。
（二）被害人受有非財產上損害，請求加害人賠償相當金額之慰
      撫金時，法院對於慰撫金之量定，應斟酌實際加害情形所
      造成之影響、被害人痛苦之程度、兩造之身分、地位、經
      濟情形及其他各種狀況，以核定相當之數額（參照最高法
      院51年臺上字第223號裁判意旨）。又人格權遭遇侵害時
      ，其慰撫金之賠償核給標準，與財產上損害之計算不同，
      而應斟酌雙方身分、資力與加害程度及其他各種情形核定
      相當之數額。查，被告侵害原告配偶權之行為既已認定，
      原告請求慰撫金即有理由。本院審酌兩造之學歷、工作、
      收入、家庭狀況（見本院卷第64、67頁、當事人個資，不
      揭露於判決），本件事實經過之情形，被告侵害原告配偶
      權之程度等情，認慰撫金應以30萬元為適當，應予准許，
      原告逾此部分請求，尚嫌無據，應予駁回。
（三）綜上所述，原告依侵權行為法律關係，請求被告給付30萬
      元，為有理由，應判命被告給付。原告之請求超出部分，
      其訴為無理由，應予駁回。
（四）按給付有確定期限者，債務人自期限屆滿時起，負遲延責
      任。給付無確定期限者，債務人於債權人得請求給付時，
      經其催告而未為給付，自受催告時起，負遲延責任。其經
      債權人起訴而送達訴狀，或依督促程序送達支付命令，或
      為其他相類之行為者，與催告有同一之效力，民法第229
      條第1項及第2項定有明文。又遲延之債務，以支付金錢為
      標的者，債權人得請求依法定利率計算之遲延利息，但約
      定利率較高者，仍從其約定利率，應付利息之債務，其利
      率未經約定，亦無法律可據者，週年利率為百分之5，民
      法第233條第1項及第203條亦有明文。本件原告對被告之
      侵權行為損害賠償請求權，核屬無確定期限之給付，既經
      原告起訴而送達訴狀，且本件起訴狀繕本於110年10月5日
      送達被告，有送達證書可參（見本院卷第39頁）。從而，
      原告請求被告給付30萬元及自110年10月6日起至清償日止
      ，按週年利率百分之5計算之法定遲延利息，自屬有據。
五、本件所命被告給付之金額未逾50萬元，爰依民事訴訟法第38
    9條第1項第5款之規定，依職權為假執行之宣告，原告就此
    部分所為供擔保假執行之聲請，僅在促使本院發動職權，無
    庸另為准駁之裁判。本院並依被告之聲請酌定相當之擔保金
    額，准被告供擔保後得免為假執行。至原告敗訴部分，其假
    執行之聲請即失其依據，應併予駁回。
六、本件事證已臻明確，兩造其餘攻擊防禦方法及舉證，核與判
    決結果不生影響，爰不一一論述，附此敘明。
七、據上論結，本件原告之訴為一部有理由、一部無理由，依民
    事訴訟法第79條、第389條第1項第5款、第392條第2項之規
    定，判決如主文。
中　　華　　民　　國　　110 　年　　12　　月　　22　　日
                  民事第一庭      法  官  王詩銘
以上正本係照原本作成。
如對本判決上訴，須於判決送達後20日內向本院提出上訴狀（須
按他造當事人之人數附繕本）。如委任律師提起上訴者，應一併
繳納上訴審裁判費。
中　　華　　民　　國　　110 　年　　12　　月　　22　　日
                                  書記官  林玟君